【裁判字號】    97,訴,1990
【裁判日期】    971209
【裁判案由】    違反毒品危害防制條例
【裁判全文】
臺灣臺南地方法院刑事判決              97年度訴字第1990號
公  訴  人  臺灣臺南地方法院檢察署檢察官
被      告  乙○○
上列被告因毒品危害防制條例案件，經檢察官提起公訴（97年度
毒偵字第2627號），被告就被訴事實為有罪之陳述，經本院裁定
由受命法官獨任行簡式審判程序，判決如下：
    主  文
乙○○施用第一級毒品，累犯，處有期徒刑柒月。
    事  實
一、乙○○前於民國93年間因違反毒品危害防制條例案件，經本
    院以93年度訴字第405號判處有期徒刑1年確定；又於同年間
    因違反毒品危害防制條例案件，經本院以93年度訴字第914
    號判處有期徒刑1年確定，並經本院以94年度聲字第313號裁
    定定應執行刑為有期徒刑1年10月確定，嗣於96年11月28日
    有期徒刑執行完畢。
二、乙○○前於92年間，因施用毒品案件，經本院以92年度毒聲
    字第1717號裁定送勒戒處所觀察、勒戒後，認無繼續施用毒
    品傾向，嗣於92年10月27日執行完畢出所。
三、詎乙○○仍不知悛悔，於上開有期徒刑及觀察、勒戒執行完
    畢後5年內，基於施用第一級毒品海洛因之犯意，於97年8月
    10 日下午2時許，在其臺南縣下營鄉大埤村大埤寮18之18號
    住處，以注射針筒注射之方式，施用第一級毒品海洛因一次
    。嗣乙○○因另案違反毒品危害防制條例案件業經本院判刑
    確定，經臺南縣警察局麻豆分局於97年8月11日上午9時許持
    臺灣臺南地方法院檢察署檢察官核發之拘票前往乙○○上開
    住處執行拘提，乙○○乃於本件犯行未被犯罪偵查機關發覺
    前，自行向警方自首，並於同日上午10時許經乙○○同意採
    其尿液後送正修科技大學超微量研究科技中心檢驗，檢驗結
    果呈現嗎啡陽性反應而知悉上情。
四、案經臺南縣警察局麻豆分局報告臺灣臺南地方法院檢察署檢
    察官偵查起訴。
    理  由
壹、程序事項：
  一訊之被告乙○○對於起訴之犯罪事實均坦承不諱，並當庭表
    示認罪，而經本院裁定以簡式審判程序加以審理，則依據刑
    事訴訟法第273條之2、同法第159條第2項之規定，不適用傳
    聞法則有關限制證據能力之相關規定，合先敘明。
  二按觀察、勒戒或強制戒治執行完畢後，5年內再犯毒品危害
    防制條例第10條之罪者，檢察官應依法追訴，同條例第23條
    第2項定有明文。查被告有如犯罪事實欄二之前科紀錄，乙
    ○○於92年10月27日觀察、勒戒執行完畢出所，有臺灣高等
    法院被告前案紀錄表一份在卷為憑。被告於觀察、勒戒執行
    完畢後5年內再犯本件毒品危害防制條例之罪，即應依法追
    訴、審理。
貳、實體事項：
  一訊據被告乙○○就上開事實均坦承不諱，並有正修科技大學
    超微量研究科技中心97年8月22日檢驗報告一紙在卷為憑。
  二按海洛因經注射入人體後，約百分之80於24小時內自尿中排
    出，一般而言，尿液中能否驗出嗎啡陽性反應與其投與量、
    投與途徑、採尿時間、個人體質及檢驗方法之靈敏度有關，
    國外曾有文獻報導注射六毫克之海洛因鹽酸鹽，其代謝物嗎
    啡之平均可檢出時限約為26小時，業經行政院衛生署藥物食
    品檢驗局分別於八十一年九月八日以（八一）藥檢壹字第八
    一一四八八五號函述明此旨綦詳。
  三經查，被告經警於97年8月11日上午10時許採尿送驗，呈嗎
    啡陽性反應，此有正修科技大學超微量研究科技中心97年8
    月22日檢驗報告一紙在卷可稽，核與被告自白相符。是被告
    之自白確實出於真實，可採為認定事實之基礎。揆諸前開說
    明，足認被告確有於上開時、地施用第一級毒品海洛因一次
    之事實，要可認定。
  四綜上所述，本案事證明確，被告之犯行堪以認定，應依法論
    科。
參、論罪科刑：
  一核被告所為，係犯毒品危害防制條例第10條第1項之施用第
    一級毒品罪。又被告持有第一級毒品海洛因並進而施用，其
    持有之低度行為應為施用之高度行為所吸收，不另論罪。
  二再查，被告有如犯罪事實欄一之前科紀錄，業如上述，其於
    於96年11月28日有期徒刑執行完畢，此有臺灣高等法院被告
    前案紀錄表1份附卷足憑，故被告於受有期徒刑執行完畢後
    ，5年內故意再犯本件有期徒刑以上之罪，依刑法第47條第1
    項規定，為累犯，應依法加重其刑。
  三被告犯罪後在未被有偵查權之公務員或機關發覺前，即主動
    向臺南縣警察局麻豆分局表示犯罪事實，並接受裁判，業經
    被告於本院審理時供述在卷（見院卷頁25），被告行為合乎
    自首之要件，爰依刑法第62條前段減輕其刑。又被告之行為
    符合加重其刑及減輕其刑之規定，爰依法先加後減之。
  四茲審酌被告前曾因施用毒品經送觀察勒戒處分執行完畢後，
    猶仍不思戒絕毒癮、革除惡習，顯未能深切悔改並記取教訓
    ，惟念及被告施用毒品之犯行，在本質上乃屬自我戕害身心
    健康之行為，以及被告犯後尚知坦承犯行，態度良好等一切
    情狀，爰量處如主文所示之宣告刑，以資懲戒。
據上論斷，應依刑事訴訟法第273條之1第1項、第299條第1項前
段，毒品危害防制條例第10條第1項，刑法第11條前段、第47條
第1項、第62條前段，判決如主文。
本案經檢察官甲○○到庭執行職務。
中    華    民    國    97    年    12   月    9     日
                  刑事第二庭    法  官  黃瑪玲
以上正本證明與原本無異。
如不服本判決，應於本判決送達後10日內，向本院提出上訴書狀
，並應敘述具體理由。如未敘述上訴理由者，應於上訴期間屆滿
後20日內向本院補提理由書狀（均須按他造當事人之人數附繕本
）「切勿逕送上級法院」。
                                書記官  黃玉秀
中    華    民    國    97    年    12    月    9    日
附錄法條
毒品危害防制條例第10條
施用第一級毒品者，處 6 月以上 5 年以下有期徒刑。
施用第二級毒品者，處 3 年以下有期徒刑。


司法院資訊處製作；財團法人民間司法改革基金會備份。
